臺灣南投地方法院刑事裁定　
111年度聲字第334號
聲  請人即  
指定辯護人  本院公設辯護人許定國
被      告  林建倡




上列聲請人因被告違反毒品危害防制條例等案件（本院111年度
訴字第135號），聲請具保停止羈押，本院裁定如下：
    主  文
聲請駁回。
    理  由
一、聲請意旨略以：被告林建倡因涉犯毒品危害防制條例第4條
    第1項之販賣第一級毒品之罪犯罪嫌疑重大，經本院裁定應
    予羈押在案。然被告犯後坦承犯行，且被告羈押前有固定之
    工作及住所並照顧扶養同住之親人，無逃亡之虞；又被告身
    體左半邊上肢已麻痺數月，暫以高血壓等藥物勉予控制，須
    妥善就醫及照顧，且右髖骨有突出，右腳斷掉不良於行，腎
    臟結石超過2.5公分，結石病情引發劇烈疼痛，有亟需至大
    醫院就醫手術及後續照顧，無逃亡之虞，本件被告無羈押之
    原因及必要，爰請求准予具保停止羈押，被告並願限制住居
    於居所，及定期向所在地警局報到等語。
二、經查：
  ㈠本件被告因違反毒品危害防制條例等案件，前經本院訊問後
    ，被告坦承犯行，並依卷內相關證據資料，認被告涉犯毒品
    危害防制條例第4條第1項販賣第一級毒品之罪犯罪嫌疑重大
    ，且被告所犯係最輕本刑5年以上有期徒刑之重罪，未來量
    刑可能非輕，基於趨吉避凶、脫免刑責、不甘受罰之基本人
    性，可預期之重刑常伴隨高度逃亡可能性，有相當理由認被
    告有逃亡之虞，非予羈押，顯難進行審判，有羈押之必要，
    於民國111年5月16日執行羈押在案。
  ㈡按羈押被告之目的，在於確保訴訟程式之進行、確保證據之
    存在、真實及確保刑罰之執行，而被告有無羈押之必要，及
    羈押後其原因是否仍然存在，有無繼續羈押之必要，應否延
    長羈押，均屬事實認定之問題，法院有依法認定裁量之職權
    ，自得就具體個案情節予以斟酌決定，如就客觀情事觀察，
    法院許可羈押之裁定在目的與手段間之衡量並無明顯違反比
    例原則情形，即無違法或不當可言，且關於羈押原因之判斷
    ，尚不適用訴訟上之嚴格證明原則，而應適用自由證明程式
    （最高法院98年度台抗字第405號裁定意旨參照）。再所謂
    羈押，乃拘禁被告之強制處分，其目的在於保全證據、確保
    刑事訴訟程序之進行及刑罰權之執行。是被告經法官訊問後
    ，究有無刑事訴訟法第101條第1項各款情形，均屬事實問題
    ，法院應按訴訟程度、卷證資料及其他一切情事斟酌之。再
    按刑事訴訟法第101條第1項第3款規定之羈押，係因被告所
    犯為死刑、無期徒刑或最輕本刑為5年以上有期徒刑之罪者
    ，其可預期判決之刑度既重，規避刑罰執行而妨礙追訴、審
    判程序進行之可能性增加，國家刑罰權有難以實現之危險，
    是該規定旨在確保訴訟程序順利進行，使國家刑罰權得以實
    現，以維持重大之社會秩序及增進重大之公共利益，其目的
    洵屬正當。又基於憲法保障人民身體自由之意旨，被告犯上
    開條款之罪嫌疑重大者，仍應有相當理由認為其有逃亡、湮
    滅、偽造、變造證據或勾串共犯或證人之虞，法院斟酌命該
    被告具保、責付或限制住居等侵害較小之手段，均不足以確
    保追訴、審判或執行程序之順利進行，始符合該條款規定，
    非予羈押，顯難進行追訴、審判或執行之要件，此際羈押乃
    為維持刑事司法權有效行使之最後必要手段，於此範圍內，
    尚未逾越憲法第23條規定之比例原則，符合司法院大法官釋
    字第392號、第653號、第654號解釋意旨，與憲法第8條保障
    人民身體自由及第16條保障人民訴訟權之意旨，尚無違背（
    司法院大法官會議釋字第665號解釋同此意旨）。
三、聲請人固以上揭理由聲請具保停止羈押，然被告就所涉上開
    犯行均坦白承認，並有卷內資料可佐，足認其涉犯上開罪嫌
    犯罪嫌疑重大，且被告所犯販賣第一級毒品罪，為最輕本刑
    5年以上有期徒刑之重罪，被告可預期將受重刑宣判，衡以
    重罪常伴有逃亡、滅證之高度可能，係趨吉避凶、脫免刑責
    、不甘受罰之基本人性，倘一般正常之人，依其合理判斷，
    有相當理由認被告為規避後續審理或刑罰執行而妨礙審判程
    序進行之逃亡可能性甚高，有相當理由足認其有逃亡之虞，
    堪認羈押原因仍屬存在。又被告所涉販賣第一級毒品犯行，
    情節重大，危害社會治安甚鉅，基於所涉犯行，助長毒品氾
    濫，損害社會安全及國人健康甚鉅，對社會侵犯之危害性及
    國家刑罰權遂行等公益考量，與被告人身自由之私益受限之
    程度，兩相利益依「比例原則」及「必要性原則」衡量後，
    認命被告具保、責付或限制住居等侵害較小之手段，仍不足
    以確保將來審判程序之順利進行，故有繼續羈押之必要。又
    經本院函詢法務部南投看守所，據其函覆稱：被告在所身心
    健康狀況正常，在所內能配合日常活動，能自行正常進食，
    身形無劇烈變化，有自理生活能力，精神狀況無異常，能與
    人正常交流，入所後有安排門診就醫，就診後醫師醫囑持續
    所內門診就醫治療，並無腎臟結石病史等情，有南投看守所
    111年6月22日投所衛字第11100017790號函、被告健康資料
    、健康理學檢查，就醫紀錄等在卷足參，是聲請人所述被告
    患有腎結石超過2.5公分，結石病情引發劇烈疼痛等情，並
    非屬實，而被告其他身體不適之情形，可經南投看守所提供
    妥適醫療照護，亦無其他證據證明被告所罹患之上開疾病有
    非保外治療顯難痊癒之情形，應認尚無刑事訴訟法第114 條
    第3 款之情形，則被告無刑事訴訟法第114 條第1 至3 款不
    得駁回停止羈押聲請之事由。從而聲請人上開具保停止羈押
    之聲請，礙難准許，應予駁回。
四、依刑事訴訟法第220條，裁定如主文。
中　　華　　民　　國　　111 　年　　7 　　月　 　4　　日
　　　　　　　刑事第二庭    審判長法　官　 楊國煜
 　　　　　　　　　　　　　　　　 法　官　 劉彥宏
                                  法　官　 顏紫安
以上正本證明與原本無異。
如不服本裁定，應於裁定送達後5日內向本院提出抗告狀。
                                  書記官   劉芳竺
中　　華　　民　　國　　111 　年　　7 　　月　　4 　　日